# 从未做过合并的母子公司突然从某一时点开始做合并

提问人：hsybsnlch1 时间：2018-04-26 21:02:04
求助 ： A公司在 2014 年出资设立全资子公司B（假定出资为 270 ），是非同一控制下的合并。但是从来没有做过合并财务报表。 2017年年末才开始做合并。假定 2017 年年末B企业所有者权益为 310 。 问题：这种情况怎么进行合并?合并时成本法下确认的投资收益调整为权益法，是需要从 2014 年开始每一年都追溯调整吗？正确的会计分录应该怎么做？实在有点懵。

回答人：chenyiwei
首先，新设全资子公司不是非同一控制下的合并。其次，全资子公司的合并较为简单，可以不用模拟权益法，直接将长期股权投资成本与子公司的实收资本相抵即可。其他内部往来、内部交易的抵销按常规方法处理。